# 替换固定资产组成部分

提问人：srmx1222 时间：2020-10-29 08:05:10
请问陈老师，公司对一房屋的屋顶进行改造，涉及到要将原屋顶拆除后重新改建屋顶，会发生比较大额的改建支出，该改建支出符合资本化的条件，应计入房屋原值，改造前房屋折旧未摊销完，因为重新修建了屋顶，是否按照视同“企业发生的一些固定资产后续支出可能涉及到替换原固定资产的某组成部分，当发生的后续支出符合固定资产确认条件时，应将其计入固定资产成本，同时将被替换部分的账面价值扣除”将原屋顶应分摊的账面值冲掉计入当期损益，房屋的屋顶这种部分（是不能单独分割使用的）是否算组成部分呢？谢谢

回答人：chenyiwei
房屋的屋顶可以算作单独组成部分（尽管不能单独使用）。在改建支出资本化的同时，将被拆除的原屋顶的账面价值扣除计入营业外支出。